# 同一控制下的两个企业

提问人：wyx1963 时间：2011-08-03 11:40:15
同一控制下的两个企业，股权转让是否可以不评估？

回答人：chenyiwei
1 、是否涉及上市公司或国有资产？ 2 、这两家公司如果不全是最终控制方的全资子公司，则少数股东是否提出评估作价的要求以保护其权益？

回答人：chenyiwei
回复 wyx1963 的帖子
如果均为自然人持股且所有自然人股东均参与的，并且考虑到会计上是一项同一控制下的交易，所以不评估也是可以的，但要关注被合并方的自然人股东是否可能因此被核定征收个人所得税的风险（国税函[2009]285号、国家税务总局公告[2010]27号等）。